【裁判字號】    99,訴,2148
【裁判日期】    991020
【裁判案由】    毒品危害防制條例
【裁判全文】
臺灣臺中地方法院刑事判決              99年度訴字第2148號
公  訴  人  臺灣臺中地方法院檢察署檢察官
被      告  丙○○
指定辯護人  本院公設辯護人丁○○
上列被告因毒品危害防制條例案件，經檢察官提起公訴（98年度
偵字第18739號、第20425號、第28667號），本院判決如下：
    主    文
丙○○犯如附表所示之販賣第一級毒品罪，各處如附表所示之刑
。應執行有期徒刑拾年，未扣案之販毒所得新台幣仟元沒收，
如全部或一部不能沒收時，以其財產抵償之。
    事    實
一、丙○○前因違反毒品危害防制條例案件，經本院以93年度訴
    字第3007號判決判處應執行有期徒刑1年2月確定，嗣於民國
    96年2月18日縮短刑期執行完畢（起訴書誤載為同年月19日
    之出監日期）。詎仍不知悔改，明知海洛因係毒品危害防制
    條例第2條第2項第1款所列管之第1級毒品，不得販賣，竟基
    於販賣第1級毒品海洛因以營利之不法犯意，分別於如附表
    所示之時間、在如附表所示之地點，各以新台幣（下同）1
    千元之價格，販賣海洛因予林傳發、張國豪、蔡宗欣（詳細
    犯罪時間、地點、過程等均如附表所示），販毒所得合計3
    千元。
二、案經臺中市警察局第一分局報告及台灣台中地方法院檢察署
    檢察官簽分偵查起訴。
    理    由
壹、證據能力：
一、按被告以外之人於審判外之言詞或書面陳述，除法律有規定
    者外，不得作為證據。又被告以外之人於偵查中向檢察官所
    為之陳述，除顯有不可信之情況者外，得為證據；被告以外
    之人於審判外之陳述，經當事人於審判程序同意作為證據，
    法院審酌該言詞陳述或書面陳述作成時之情況，認為適當者
    ，亦得為證據。當事人、代理人或辯護人於法院調查證據時
    ，知有第159條第1項不得為證據之情形，而未於言詞辯論終
    結前聲明異議者，視為有前項之同意，刑事訴訟法第159條
    第1項、第159條之1第2項及第159條之5分別定有明文。
二、查證人張國豪、蔡宗欣、林傳發、乙○○於警詢時之證詞及
    卷附監聽譯文，均經當事人同意有證據能力；至證人張喜榮
    、林士傑、賴心怡之警詢證詞，當事人未於本案言詞辯論終
    結前聲明異議，本院審酌其等言詞陳述作成之情況，核無違
    法取證及證明力明顯過低之瑕疵，並無不適合作為證據之情
    形；另證人張國豪、蔡宗欣、林傳發、張喜榮、林士傑、乙
    ○○於偵查中之證詞，均核無顯不可信之情形，故依上開規
    定，上開7名證人於警詢、偵查中之證詞及監聽譯文，均具
    有證據能力。
貳、實體部分：
一、上開事實，業據被告丙○○迭於偵、審中坦承不諱，核與證
    人張國豪、蔡宗欣、林傳發於警詢、偵查之證詞相符（張國
    豪部分，見台灣台中地方法院檢察署98年度他字第644號卷
    【偵一卷】第65頁警詢筆錄、第80頁偵查筆錄；蔡宗欣部分
    ，見偵一卷第154頁警詢筆錄、第163頁偵查筆錄；林傳發部
    分，見98年度他字第1130號卷【偵二卷】第13頁之警詢筆錄
    、98年度偵字第18739號卷【偵三卷】第3頁、第8頁偵查筆
    錄），被告之自白應與事實相符，而堪採信。此外，復有彰
    化機動查緝隊通訊監察譯文摘要報告書可參。綜上，本件事
    證明確，被告犯行均堪認定，應予依法論科。
二、核被告所為，均係犯毒品危害防制條例第4條第1項之販賣第
    1級毒品罪。其販賣前後持有毒品之低度行為，均為販賣之
    高度行為所吸收，不另論罪。被告先後3次販賣第1級毒品海
    洛因之行為，犯意各別，行為互殊，應分論併罰。
三、科刑：
  (一)被告前因違反毒品危害防制條例案件，經本院以93年度訴字
    第3007號判處應執行有期徒刑1年2月確定，甫於96年2月18
    日執行完畢，有被告刑案資料查註紀錄表1份在卷可參，其
    於受有期徒刑執行完畢後5年內，故意再犯本件有期徒刑以
    上之3罪，均為累犯，依刑法第64條第1項、第65條第1項之
    規定，法定本刑死刑、無期徒刑均不得加重，合先敘明。
  (二)被告於偵審中均自白，應依毒品危害防制條例第17條第2項
    之規定減輕其刑。
  (三)至於被告雖於警詢供出毒品來源為乙○○，與證人蔡宗欣偵
    查證詞相符，且被告販賣毒品所使用之0000000000號行動電
    話申請人為林士傑，其配偶賴心怡係乙○○姐姐之女兒，為
    證人乙○○於偵查中證稱在卷，是被告供述乙○○將上開電
    話提供給伊作為幫乙○○販賣毒品之工具，當非無據，然檢
    察官於98年8月31日命被告與乙○○對質，被告當庭翻供，
    說伊先前係誣告乙○○云云，嗣經檢察官就乙○○為不起訴
    處分，是被告嗣於本院審理時，又改稱乙○○確係其上手，
    以圖自身之減刑，該線索縱係屬實，亦難符合毒品危害防制
    條例第17條第1項「破獲」之規定。況且證人林傳發早於98
    年2月7日警詢證稱其係撥打0000000000號電話（由乙○○使
    用）購買毒品，而證人張國豪於98年7月8日於警詢證稱被告
    有替乙○○販賣毒品，是被告遲於98年7月28日警詢中供述
    其上手為乙○○時，亦已非警方破獲乙○○販毒之首次消息
    來源，附此敘明。
  (四)販賣第一級毒品罪之法定本刑為死刑、無期徒刑之重罪，然
    同為販賣第一級毒品之人，其原因動機不一，犯罪情節未必
    盡相同，或有大盤毒梟者，亦有中、小盤之分，甚或僅止於
    吸毒者友儕間為求互通有無之有償轉讓者亦有之，其販賣行
    為所造成危害社會之程度自屬有異，法律科處此類犯罪，被
    告雖已依毒品危害防制條例第17條第2項減輕其刑後，仍須
    判處15年以上有期徒刑，不可謂不重，被告屬零星販賣，各
    次販賣所得僅1千元（合計3千元），販賣之數量非鉅，販賣
    對象只有3人，犯罪情節尚非至惡，其因一時失慮，致罹重
    典，相對於掌控毒品上游來源之長期大量販賣毒品之大毒梟
    而言，其對社會治安及國民健康之危害顯然較小，從被告犯
    案情節觀之，認為縱使判處15年有期徒刑仍嫌過重，情輕法
    重，顯可憫恕，爰均依刑法第59條之規定，酌量遞減輕其刑
    。
四、爰審酌被告販賣海洛因之犯行，戕害他人健康，足使購買施
    用者導致精神障礙、性格異常，甚至造成生命危險之生理成
    癮性及心理依賴性，危害社會治安，惡性非輕，且被告不思
    以正當途徑合法牟利，圖以販賣毒品獲利，犯罪動機不良，
    及被告自始坦承犯行，顯有悔意，態度良好等一切情狀，認
    檢察官具體求刑各有期徒刑15年，合併執行有期徒刑18年，
    尚屬過重，各諭知如附表所示之刑，定應執行刑有期徒刑10
    年。
五、沒收：
  (一)被告販毒所得各1千元（共3千元），雖未據扣案，惟被告既
    坦承係其販賣第一級毒品罪所得之金錢，均應依毒品危害防
    制條例第19條第1項規定沒收，如全部或一部不能沒收時，
    以其財產抵償之。
  (二)至於被告用以聯絡販毒使用之0000000000號行動電話，並未
    扣案，且門號申請名義人為林士傑（見98年度他字第1130號
    卷第39頁通聯調閱查詢單），非屬被告所有，被告於警詢亦
    表示該行動電話已經丟棄，衡情應已滅失，爰不予宣告沒收
    ，附此敘明。
本案經檢察官甲○○到庭執行職務。
據上論斷，應依刑事訴訟法第299條第1項前段，毒品危害防制條
例第4條第1項、第17條第2項、第19條第1項，刑法第11條、第47
條第1項、第51條第5款、第59條，判決如主文。
中    華    民    國    99    年    10    月    20    日
                        刑事第三庭  審判長法官  張靜琪
                                          法官  黃麗玲
                                          法官  蕭一弘
以上正本證明與原本無異。
如不服本判決應於收受送達後10日內向本院提出上訴書狀，並應
敘述具體理由；其未敘述上訴理由者，應於上訴期間屆滿後20日
內向本院補提理由書（均須按他造當事人之人數附繕本）「切勿
逕送上級法院」。
                                   書記官 黃士益
中    華    民    國    99    年    10    月    20    日
附錄法條:
毒品危害防制條例第4條第1項
製造、運輸、販賣第一級毒品者，處死刑或無期徒刑；處無期徒
刑者，得併科新臺幣2千萬元以下罰金。
附表
 ┌───┬──────┬───────┬───┬───────┬───────────┐
 │編號  │時間        │地點          │對象  │金額（新臺幣）│主文                  │
 ├───┼──────┼───────┼───┼───────┼───────────┤
 │一    │98年2月6日下│臺中市○○路與│林傳發│1千元         │丙○○販賣第一級毒品，│
 │      │午          │中山路口附近之│      │              │累犯，處有期徒刑柒年捌│
 │      │            │乾洗店附近    │      │              │月，販賣第一級毒品海洛│
 │      │            │              │      │              │因所得新臺幣壹仟元沒收│
 │      │            │              │      │              │，如全部或一部不能沒收│
 │      │            │              │      │              │時，以其財產抵償之。  │
 ├───┼──────┼───────┼───┼───────┼───────────┤
 │二    │98年3月14日 │臺中市○○路中│張國豪│1千元         │丙○○販賣第一級毒品，│
 │      │下午2時30分 │友百貨附近    │      │              │累犯，處有期徒刑柒年捌│
 │      │許          │              │      │              │月，販賣第一級毒品海洛│
 │      │            │              │      │              │因所得新臺幣壹仟元沒收│
 │      │            │              │      │              │，如全部或一部不能沒收│
 │      │            │              │      │              │時，以其財產抵償之。  │
 ├───┼──────┼───────┼───┼───────┼───────────┤
 │三    │98年3月17日 │臺中市○○路與│蔡宗欣│1千元         │丙○○販賣第一級毒品，│
 │      │上午7時5分許│中華路交岔路口│      │              │累犯，處有期徒刑柒年捌│
 │      │            │附近          │      │              │月，販賣第一級毒品海洛│
 │      │            │              │      │              │因所得新臺幣壹仟元沒收│
 │      │            │              │      │              │，如全部或一部不能沒收│
 │      │            │              │      │              │時，以其財產抵償之。  │
 ├───┴──────┴───────┴───┼───────┴───────────┤
 │                                            │合計3千元                             │
 └──────────────────────┴───────────────────┘

司法院資訊處製作；財團法人民間司法改革基金會備份。
